【裁判字號】    92,簡上,343
【裁判日期】    921216
【裁判案由】    傷害
【裁判全文】
臺灣桃園地方法院刑事判決                        九十二年度簡上字第三四三號
    上  訴  人
    即  被  告  甲○○
右列上訴人因傷害案件，不服本院桃園簡易庭九十二年度桃簡字第九０三號，中華民
國九十二年六月二十六日第一審簡易判決（聲請簡易判決處刑案號：九十二年度偵字
第六二四四號），提起上訴，本院管轄之第二審地方法院合議庭判決如左：
    主  文
上訴駁回。
    事  實
一、林正杰與乙○○均係在桃園縣桃園市火車站前之中正路延平地下道擺攤販賣手機
    及相關商品之攤販，平日即因生意上互相競爭之關係而素有怨隙，民國九十二年
    二月二十六日二十時許，乙○○之母親丙○○因生意上之問題在前開地下道內甲○○之攤位前質問甲○○，引起甲○○之不滿，甲○○竟基於普通傷害之犯意，
    隨手拿起其所有攤位上之鐵棍一支毆打丙○○，丙○○見狀隨即舉起左前臂抵擋
    ，致丙○○左手臂因遭該鐵棍毆打二次而受有挫傷之傷害。
二、案經丙○○訴由桃園縣政府警察局桃園分局報告臺灣桃園地方法院檢察署檢察官
    聲請簡易判決處刑。
     理  由
一、訊據上訴人即被告甲○○固坦承曾於右開時、地與告訴人丙○○因生意上之問題
    發生爭執等情不諱，惟矢口否認涉有公訴人所指之傷害犯行，辯稱：伊並未毆打
    丙○○，丙○○僅受到挫傷之輕傷而已，若其以重達二公斤之鐵棍毆打丙○○二
    次，必定連骨頭都會打斷云云。經查：
（一）右揭犯罪事實業據告訴人丙○○於警、偵訊及本院審理時指述歷歷，並經證人
      乙○○於本院審理時證稱：「（請描述當天情形？）我媽媽過去跟被告說做生
      意不要這樣競爭，被告說我就是要競爭不然你要怎樣，我後來就看到被告持扣
      案之鐵棍打我媽媽．．．我媽媽用手臂擋，我忘記他打幾下，我看到他打我媽
      媽我就拿電擊棒衝過去」等語（見本院九十二年十二月二日審判筆錄第九頁）
      明確，並有扣案之鐵棍一支可證，又告訴人丙○○之左前臂受有挫傷之事實，
      亦有財團法人天主教聖保祿修女會醫院九十二年二月二十六日診斷證明書（偵
      查卷第十頁參照）附卷可稽，堪信告訴人之指述為真實。
（二）雖被告辯稱：伊並未毆打丙○○，伊若以重達二公斤之鐵棍毆打丙○○二下，
      丙○○不可能只受到挫傷云云，然本院向丙○○就診之財團法人天主教聖保祿
      修女會醫院函詢告訴人丙○○所受傷害及就診經過，經該醫院函覆稱：病患丙○○於九十二年二月十六日至該院急診，其左前臂之挫傷，自訴為木棍打傷，
      其傷為鈍挫傷，符合病人自訴，毆打之次數不能確定等語，此有財團法人天主
      教聖保祿修女會醫院九十二年十月二十日桃聖業字第九二一九五號函暨所附病
      歷影本在卷可憑，足見丙○○左手臂之挫傷確係遭棍棒之鈍器毆打造成的，且
      遭毆打之次數並無法確認，則被告辯稱伊不可能毆打丙○○二次云云，自難採
      信。雖告訴人於醫院就診時自述係遭木棒打傷，而與扣案之鐵棍不符，然該鐵
      棍是以白色膠布包著，從外觀上看不出究係鐵棍或木棍乙節，亦據被告於本院
      審理時供稱無誤（見本院九十二年十二月二日審判筆錄第十頁），復有以白色
      膠布纏繞之鐵棍照片一張附卷可稽（見偵查卷第一一頁），是丙○○於本院審
      理時陳稱：被告倉促打過來沒有辦法分辨該棍棒之材質等語應堪採信，雖其於
      醫院就診時誤稱係遭木棍打傷，然不影響丙○○當時遭被告以鐵棍打傷之事實
      。又以鐵棍為武器打到人之身體，究竟會造成何種程度之傷害，應視行為人當
      時施力之輕重、方向、鐵棍之重量、毆打之次數及遭毆打人之身體狀況、年齡
      、體力等而定，尚難一概而論，被告辯稱：以鐵棍毆打他人必定會造成較為嚴
      重之外傷或骨折，丙○○之左手臂僅受到挫傷，不可能是伊持鐵棍打傷云云，
      尚難採信。
（三）綜上所述，被告辯稱其並未毆打丙○○云云，應係事後卸責之詞，不足採信。
      本件事證明確，被告前述傷害犯行堪以認定，應依法論科。
二、被告甲○○於上開時、地持鐵棍毆打告訴人丙○○，致丙○○之左前臂受到挫傷
    之所為，核係犯刑法第二百七十七條第一項之普通傷害罪。原審綜核全案情節，
    認被告罪證明確，依刑事訴訟法第四百四十九條第一項前段、第四百五十條第一
    項，刑法第二百七十七條第一項、第四十一條第一項前段、第三十八條第一項第
    二款，罰金罰鍰提高標準條例第一條前段、第二條，逕以簡易判決量處被告拘役
    二十日，依法諭知如易科罰金以三百元折算一日之折算標準，並沒收被告所有持
    以傷害告訴人丙○○之鐵棍一支，認事用法均無違誤，量刑亦屬允當，被告提起
    上訴仍執陳詞指摘原判決不當，求予撤銷改判，為無理由，應予駁回。
據上論斷，應依刑事訴訟法第四百五十五條之一第三項、第三百六十八條，判決如主
文。
本案經檢察官陳美華到庭執行職務。
中        華        民        國     九十二   年    十二   月   十六    日
                              臺灣桃園地方法院刑事第二庭
                                  審判長法  官 徐培元
            法  官 林晏鵬
                                        法  官 許乃文
右正本證明與原本無異。
本件不得上訴。
                                        書記官 陳慧玲
中        華        民        國     九十二    年   十二   月    十六   日


司法院資訊處製作；財團法人民間司法改革基金會備份。
